【裁判字號】    89,易,2224
【裁判日期】    891215
【裁判案由】    毒品危害防制條例
【裁判全文】
臺灣臺北地方法院刑事判決                        八十九年度易字第二二二四號
    公  訴  人  臺灣臺北地方法院檢察署檢察官
    被      告  甲○○
右列被告因毒品危害防制條例案件，經檢察官提起公訴（八十九年度毒偵字第二二六
四號），本院判決如左：
    主      文
甲○○施用第二級毒品，累犯，處有期徒刑陸月，如易科罰金，以參佰元折算壹日。
扣案第二級毒品安非他命壹包（驗餘淨重貳點零參公克）沒收銷燬之。
    事      實
一、甲○○前於民國八十三年及八十四年間，因違反麻醉藥品管理條例，分經臺灣高
    等法院及本院判處有期徒刑二年六月及六月確定，並經臺灣高等法院定應執行刑
    為有期徒刑三年後入監執行，於八十五年七月一日縮短刑期假釋出監，並於八十
    七年四月二十八日未經撤銷假釋而縮刑期滿執行完畢；又於八十七年間，因施用
    第二級毒品安非他命，經本院以八十七年度易字第一九六二號裁定送觀察、勒戒
    ，因無繼續施用毒品傾向，而為免刑之判決；復於八十八年間，因施用毒品案件
    ，經本院以八十八年度毒聲字第三○八號裁定送觀察、勒戒後，因有繼續施用毒
    品傾向，由臺灣臺北地方法院檢察署檢察官聲請強制戒治，並聲請簡易判決處刑
    ，經本院於八十八年三月二十三日以八十八年度毒聲字第七七三號裁定令入戒治
    處所施以強制戒治，另經本院臺北簡易庭以八十八年度北簡字第五七○號判決判
    處有期徒刑四月確定；嗣於同年九月三十日由本院裁定停止戒治，所餘戒治期間
    付保護管束，於八十九年二月二十九日保護管束期滿未經撤銷；徒刑部分則於八
    十九年三月十日易科罰金執行完畢。詎猶不知悔改，復於八十九年四月十三日下
    午七時十五分許於臺北市政府警察局萬華分局莒光派出所採尿前九十六小時 (不
    包括經警查獲期間），在臺北市○○區○○路二段三三四巷一弄二五號住處，將
    第二級毒品安非他命置於錫箔紙上，用火燒烤，使產生白色煙霧而施用安非他命
    一次。嗣經警於八十九年四月十三日下午七時許，在臺北市○○區○○街二二巷
    四四弄十七號查獲，並扣得其所有之安非他命一包（驗餘淨重二．○三公克），
    始發現上情。
二、案經臺北市政府警察局萬華分局移送臺灣臺北地方法院檢察署檢察官偵查起訴。
    理      由
一、訊據被告甲○○固坦承有右開施用安非他命之犯行，惟辯稱：其係於查獲前一星
    期施用云云。經查，被告於八十九年四月十三日警訊後所採集之尿液，確呈安非
    他命之陽性反應，有臺北市立療養院煙毒尿液檢驗報告書、廣益醫事檢驗所濫用
    藥物檢驗報告各一紙附卷可稽；而安非他命經口服投與人體後，約百分之七十，
    於二十四小時內自尿中排出，正常情況下，四十八小時後，尿中濃度可降低至幾
    乎測不到，而其施用時間距採集時間最長不會超過四日，已據行政院衛生署藥物
    食品檢驗局於八十一年二月八日以（81）藥檢壹字第一一五六號函及（81）藥檢
    壹字第號0000000函敘甚明，故可推知被告於經警採尿前九十六小時，扣
    除經警查獲之期間外，某一時刻施用安非他命無訛，被告辯稱係其於查獲前一星
    期施用，與前述檢驗結果不符，應不足採。此外，扣案之白色結晶係安非他命無
    訛，亦有法務部調查局八十九年十一月二十七日（89）陸（一）字第八九○八五
    八四五號檢驗通知書一紙附卷可參，本件事證已臻明確，被告犯行洵足認定，應
    予依法論科。
二、查安非他命屬中樞神經興奮劑，具有輕微之成癮性，服用後會產生依賴性、耐藥
    性，並引起不安、頭昏、顫抖、亢進性反應、失眠、焦慮、譫妄、慢性中毒、精
    神障礙、類似精神分裂之錯覺、妄想及伴有行動與性格異常等副作用，其劑量增
    大時，甚或會死亡。而其慣用者，由於精神錯亂，更具有暴力攻擊及反社會行為
    等傾向，情況非常嚴重，且戒解不易，故立法院於八十六年十月三十日三讀通過
    毒品危害防制條例，將其列為第二級毒品，該條例並於八十七年五月二十日公布
    ，同年月二十二日生效。故核被告所為，係犯毒品危害防制條例第十條第二項施
    用第二級毒品罪。其持有安非他命之低度行為為施用之高度行為所吸收，不另論
    罪。又被告曾於八十七年間，因施用安非他命，經本院以八十七年度易字第一九
    六二號裁定送觀察、勒戒，因無繼續施用毒品傾向，而為免刑之判決；復於八十
    八年間，因施用毒品案件，經本院以八十八年度毒聲字第三○八號裁定送觀察、
    勒戒後，因有繼續施用毒品傾向，由臺灣臺北地方法院檢察署檢察官聲請強制戒
    治，並聲請簡易判決處刑，經本院於八十八年三月二十三日以八十八年度毒聲字
    第七七三號裁定令入戒治處所施以強制戒治，另經本院臺北簡易庭以八十八年度
    北簡字第五七○號判決判處有期徒刑四月確定；嗣於同年九月三十日由本院裁定
    停止戒治，所餘戒治期間付保護管束，於八十九年二月二十九日保護管束期滿未
    經撤銷各節，有臺灣高等法院被告全國前案紀錄表、臺灣高等法院檢察署刑案紀
    錄簡覆表各一紙在卷可按，其又犯本件施用毒品罪，係屬毒品危害防制條例第二
    十條第三項前段所規定之三犯，在此敘明。再被告前於八十三年及八十四年間，
    因違反麻醉藥品管理條例，分經臺灣高等法院及本院判處有期徒刑二年六月及六
    月確定，並經臺灣高等法院定應執行刑為有期徒刑三年，於八十五年七月一日縮
    短刑期假釋出監，並於八十七年四月二十八日未經撤銷假釋而縮刑期滿執行完畢
    ；又於八十八年間，因施用毒品案件，經本院臺北簡易庭判處有期徒刑四月確定
    ，甫於八十九年三月十日易科罰金執行完畢，有上開刑案紀錄表可查，其於有期
    徒刑之執行完畢後，五年以內再犯有期徒刑以上之本罪，為累犯，應依刑法第四
    十七條規定加重其刑。爰審酌被告已有多次施用毒品前科，猶不知悛悔，及其犯
    罪動機、手段、所生危害等一切情狀，量處如主文所示之刑，並諭知易科罰金之
    折算標準。末查，扣案之安非他命一包（驗餘淨重二．○三公克）係屬查獲之毒
    品，併依毒品危害防制條例第十八條第一項前段沒收銷燬之。
據上論斷，應依刑事訴訟法第二百九十九條第一項前段，毒品危害防制條例第十條第
二項、第十八條第一項前段，刑法第十一條、第四十七條、第四十一條，罰金罰鍰提
高標準條例第二條，判決如主文。
本案經檢察官孟令士到庭執行職務
中      華      民      國    八十九    年     十二     月     十五     日
                                      臺灣臺北地方法院刑事第八庭
                                          法  官  宋  松  璟
右正本證明與原本無異。
如不服本判決，應於判決送達後十日內，向本院提出上訴狀。
                                          書記官  黃  瑞  芬
中      華      民      國    八十九    年     十二     月     十五     日
附錄法條
毒品危害防制條例第十條第二項
施用第二級毒品者，處三年以下有期徒刑。


司法院資訊處製作；財團法人民間司法改革基金會備份。
